臺灣高等法院刑事裁定　　　　　　　　　　　　　　九十二年度聲再字第三五八號
　　再審聲請人　甲○○
　　即受判決人
右聲請人因侵占案件，對於本院九十二年度上易字第一０三九號，中華民國九十二年
七月三十一日確定判決（起訴案號：臺灣板橋地方法院檢察署九十一年度偵字第三七
七七號；第一審案號：臺灣板橋地方法院九十一年度易字第一六三九號），聲請再審
，本院裁定如左：
    主      文
再審之聲請駁回。
    理      由
一、聲請意旨略以：原確定判決認定聲請人任職飛盟國際股份有限公司（以下簡稱飛
    盟公司）負責催討美商AEE MICRO 公司（以下簡稱 AEE公司）貨款及接洽主機板
    銷售業務，時間自民國八十八年八月份起至九十年六月份止，期間有關業務之銷
    售價額、產品數量、匯款等重要事宜，皆依聲請人指示進行，無非以告訴人代理
    人蘇誌銘律師、證人即飛盟公司總經理蕭天鴻、證人葉純旬之證詞，及陸冬友親
    自簽署之商業文書及美國會計師之說明函為依據。然查原確定判決具有刑事訴訟
    法第四百二十條第一項第六款、第四百二十一條再審原因：
    (一)依 AEE公司回覆飛盟公司之訂單傳真、飛盟公司對 AEE公司催款單及催款傳真
      ，可知二０００年二月至四月，二公司之業務往來、產品數量及催付款，係由
      施志揚、張欽榮負責，其中張欽榮即為八十九年五月產品事業處成立前主管業
      務部門之人員，原確定判決認定八十八年八月至九十年六月間，由聲請人指示
      進行，自屬錯誤。
    (二)依(1)飛盟公司八十九年七、八催款報告單；(2)八十九年九月至九十年五月催款
      報告單；(3)九十年一、二月間葉純旬與 AEE公司或陸冬友業務往來傳真及電子
      郵件；(4)九十年四、五、六月間葉純旬與 AEE公司或陸冬友業務往來電子郵件
      傳真，及九十年四月間葉純旬就 AEE公司催款過程於飛盟公司內部所做催款報
      告；(5)八十八年六月至九十年六月間飛盟公司對 AEE公司之成品收款單，均足
      以證明八十九年五月產品事業處成立後，至九十年六月份，飛盟公司與 AEE公
      司間業務往來負責人乃證人葉純旬，而非聲請人。
    (三)依八十八年六月至八十九年十月間飛盟公司財務部製作之 AEE公司對帳單，自
      有調查飛盟公司自八十九年六月至九十年五月間止與 AEE公司之對帳單、飛盟
      公司八十九年度經會計師查核簽證之財務報表、資產負債表及全年度應收帳款
      客戶明細表之必要；又飛盟公司固曾提出該公司所製作與 AEE公司間之銷貨及
      匯款資料，然其中並未顯示出二十五萬美金對應銷貨貨款為何，自應就飛盟公
      司指訴遭侵占貨款之出貨發票、出貨單、出口報單等文件調查；依聲請人於第
      一審法院提出飛盟公司與 AEE公司間合約以及九十年三月二十一日會計部陳淑
      玲發予葉純旬電子信件，可知飛盟公司每年度應收帳款及客戶收款辦法，均須
      提出予會計師做為提列飛盟公司呆帳之依據，絕不可能任由 AEE公司自八十八
      年至九十年均未經飛盟公司對帳；再依九十年葉純旬發予業務部陳建蓉之電子
      郵件，亦可知飛盟公司與 AEE公司往來之文件，均足以說明飛盟公司與 AEE公
      司往來明細及金額，更足以證明二十五萬美金為被告借款而非飛盟公司之貨款
      ，上開有利於聲請人之證據，業經聲請人提出或聲請調查，惟確定判決未予調
      查或敘明理由，其認定事實顯有錯誤，而該證據屬法院應依職權調查之事項，
      其未調查，即屬重要證據漏未審酌。
二、按有罪之判決確定後，如有「因發現確實之新證據，足認受有罪判決之人應受無
    罪、免訴、免刑或輕於原判決所認罪名之判決者。」情形之一者，得為受判決人
    之利益，聲請再審，刑事訴訟法第四百二十條第一項第一款第六款固定有明文。
    該條款所謂「確實之新證據」，雖非以絕對不須經過調查程序為條件，然必須可
    為確實足以動搖原確定判決，而為受判決人有利之判決者為限；又刑事訴訟法第
    四百二十一條雖另規定「不得上訴於第三審法院之案件，除前條規定外，其經第
    二審確定之有罪判決，如就足生影響於判決之重要證據漏未審酌者，亦得為受判
    決人之利益，聲請再審。」，然若已提出之證據被捨棄不採用並未經敘明理由者
    ，始足認符於「漏未審酌」之情形。經查，聲請人雖否認於八十八年八月至九十
    年六月期間內負責催討 AEE公司貨款及業務接洽事宜，並執右揭一─(一)(二)所載文
    書為證，然據聲請人於偵查中供稱「借款時我是總經理特助，是蕭天鴻請我去的
    ，總經理是『蕭』，老闆是鄭智元。公司是做主機板加工，八十八年成立一個部
    門自己生產主機板，我八十八年四月到職，當特助，負責倉管、採買，倉管由資
    材處的莫處長管，我負責協助他們，我於八十九年五月二十六日改當副總，公司
    有四個副總，我是其中之一，負責規劃、設計添購、生產、銷售主機板，接產品
    事業處處長。」、「八十九年五月十九日轉入我太太帳戶時，我是總經理特助，
    業務單位尚未成立。」（他卷第十五頁反面、第十六頁、第四十頁反面），於原
    審稱（飛盟與 AEE生意往來時間為何）八八年底或八九年初開始。因那時我是特
    助，我不是業務人員，到我離職時他們還有生意往來。」、「（在飛盟的工作是
    否包含向客戶催收款項）是我的督導範圍。主要的對帳、查帳是財務單位在做。
    」（原審(一)卷第三十頁、第五十頁），是核聲請人於被訴業務侵占案件偵審中供
    述，亦直承負責採買、倉管及督導催收款項等工作，且證人蕭天鴻於原審亦證稱
    「(被告甲○○何時在飛盟任職）八八年三月一日至九十年六月一日。」、「（
    客戶之款項由何人收取）一開始是由被告甲○○向他們聯繫，他直接通知客戶，
    客戶再匯款。」、「（被告甲○○有無負責收款）因無法至國外收，他就通知客
    戶付款及匯款的動作。」（原審(一)卷第二一九頁），業經本院調閱本件確定判決
    偵審卷宗查證明確，已足為聲請人所為供述與事實相符之佐證，而聲請人所執右
    揭書證，則屬飛盟公司與 AEE公司業務往來文件，僅足為各次聯繫事宜係由何人
    負責處理之佐證，尚無解於聲請人職務上負責催討飛盟公司與 AEE公司貨款及接
    洽主機板銷售業務之認定，自非屬刑事訴訟法第四百二十條第一項第六款所規定
    之再審事由。次查，聲請人於確定判決雖聲請命告訴人飛盟公司提出指訴遭侵占
    貨款之出貨發票、出貨單、出口報單等文件，惟確定判決經審酌調查審理所得證
    據，認聲請人所收取款項為 AEE公司給付飛盟公司之貨款，並於判決理由內敘明
    該部分認定之理由（理由甲─一─(二)(三)(四)），雖未於判決理由內載明該部分聲請
    無庸調查之旨，然核亦非就未依聲請調查之事項未予敘明理由，自與刑事訴訟法
    第四百二十一條所規定「漏未審酌」之情形不符。綜上，聲請人以右揭事由聲請
    再審，為無理由，應予駁回。
據上論斷，應依刑事訴訟法第四百三十四條第一項裁定如主文。
中    華    民    國      九十三      年      一      月      十九      日
                            臺灣高等法院刑事第十九庭
                                審判長法  官  許  國  宏
                                      法  官  洪  光  燦
                                      法  官  林  勤  純
右正本證明與原本無異。
本裁定不得抗告。
                                      書記官  葉  瑩  庭
中    華    民    國      九十三      年      一      月      十九      日
